臺灣高等法院臺南分院刑事判決
110年度上訴字第1174號
上  訴  人  臺灣臺南地方檢察署檢察官
被      告  戴景清
指定辯護人  本院公設辯護人簡松柏
上列上訴人因傷害案件，不服臺灣臺南地方法院110年度訴字第3
23號中華民國110年9月24日第一審判決（起訴案號：臺灣臺南地
方檢察署110年度偵字第2035號），提起上訴，本院判決如下：
    主  文
上訴駁回。
     事實及理由
壹、程序事項：
　　按刑事訴訟法第348條規定於民國110年6月16日公布，同年
    月18日生效施行，而本案係於110年11月12日繫屬本院，並
    非刑事訴訟法施行法第7之13條所規定仍適用修正前規定之
    案件，故應適用修正後刑事訴訟法第348條之規定，先予說
    明。又修正後刑事訴訟法第348條第3項規定：「上訴得明示
    僅就判決之刑、沒收或保安處分一部為之」。查本件檢察官
    上訴意旨係認被告犯後態度顯無悔意，原審量刑過輕；對於
    原判決（如附件）認定之犯罪事實及所引用之證據及理由、
    罪名均同意，並無不服，檢察官及被告並均同意本院依照原
    審所判決的犯罪事實及證據理由為基礎，僅調查量刑證據及
    就刑度辯論（見本院卷第78至79頁）。依據前述規定，本院
    僅就原判決量刑妥適與否進行審理，至於原判決其他部分（
    含原判決認定之犯罪事實、罪名及沒收），則非本院審查範
    圍，先予指明。
貳、上訴論斷之理由：
一、檢察官上訴意旨主張：被告犯後態度顯無悔意，經核閱原判
    決對被告量刑部份，與罪刑相當原則與比例原則似有相違，
    揆諸上揭說明，原審對被告量刑宜有再說明之處等語。
二、按量刑輕重，係屬事實審法院得依職權自由裁量之事項，苟
    已斟酌刑法第57條各款所列情狀而未逾越法定刑度，不得遽
    指為違法；刑罰之量定，固屬法院自由裁量之職權行使，但
    仍應審酌刑法第57條所列各款事由及一切情狀，為酌量輕重
    之標準，並非漫無限制。在同一犯罪事實與情節，如別無其
    他加重或減輕之原因，下級審法院量定之刑，亦無過重或失
    輕之不當情形，則上級審法院對下級審法院之職權行使，原
    則上應予尊重（最高法院72年台上字第6696號判決先例、85
    年台上字第2446號判決要旨參照）。
三、查本件原審量刑時，已以行為人責任為基礎，審酌「被告僅
    因與告訴人發生口角而心生不滿，無視告訴人尚須拄拐杖行
    走、身體羸弱，率爾多次出拳毆打、以腳踢踹告訴人，並拿
    取鐵製拐杖多次高舉過肩用力揮擊之，致告訴人受有前述傷
    害，顯見其欠缺自制能力，法紀觀念薄弱，所為實應予非難
    ；復考量被告傷害手段及情節非屬輕微，且告訴人所受頭部
    外傷、右脛骨幹粉碎性骨折、左股骨轉子間骨折、左膝鈍傷
    併髕骨滑液膜血腫及右前臂撕裂傷等傷勢情形亦非單純皮肉
    傷，告訴人自案發後迄今仍未完全康復，需定期復健，身心
    所受煎熬不低，有原審公務電話紀錄1份在卷可佐，暨被告
    始終坦承犯行，惟與告訴人就賠償金額未能達成共識，迄未
    賠償告訴人所受損害或獲得其諒解，兼衡被告於本院審理時
    自述所受教育程度為高中肄業、之前做臨時工、月收入約新
    臺幣2萬元、現無業、子女會給生活費等智識程度及家庭經
    濟生活狀況」等一切情狀後，而就被告所犯傷害罪判處有期
    徒刑8月，是原審就被告之量刑已就刑法第57條所定各款科
    刑輕重應審酌之事項，於法定刑度範圍內，詳予考量審酌而
    為刑之量定。檢察官上訴雖指摘「被告犯後並無悔意，認原
    審量刑過輕，與罪刑相當原則與比例原則似有相違。」，然
    原審就被告犯後態度部分，已就「被告始終坦承犯行，惟與
    告訴人就賠償金額未能達成共識，迄未賠償告訴人所受損害
    或獲得其諒解」之量刑因子加以斟酌，並於判決理由中加以
    說明，並未逾越公平正義之精神，亦無濫用裁量職權情事，
    經核並無違反罪刑相當原則與比例原則，是檢察官據此提起
    上訴，經核並無理由，應予駁回。
據上論結，應依刑事訴訟法第368條，判決如主文。
本案經臺灣臺南地方檢察署檢察官孫昱琦提起公訴、同署檢察官
羅瑞昌提起上訴，臺灣高等檢察署臺南檢察分署檢察官李宛凌到
庭執行職務。
中　　華　　民　　國　　111 　年　　1 　　月　　5 　　日
                  刑事第四庭    審判長法  官  郭玫利
                                      法  官  林臻嫺
                                      法  官  曾子珍
以上正本證明與原本無異。
如不服本判決應於收受送達後20日內向本院提出上訴書狀，其未
敘述上訴理由者，並得於提起上訴後20日內向本院補提理由書（
均須按他造當事人之人數附繕本）「切勿逕送上級法院」。
　　　　　　　　　　　　　　　　　　　書記官  李淑惠　　
中　　華　　民　　國　　111 　年　　1 　　月　　5 　　日
附錄本案論罪科刑法條：
中華民國刑法第277條第1項
傷害人之身體或健康者，處5年以下有期徒刑、拘役或50萬元以
下罰金。